臺灣臺北地方法院交通事件裁定　　　　　　　　　　九十三年度交聲字第七九六號
　　原處分機關　臺北市交通事件裁決所
　　異議人即
　　受處分人　　甲○○
右列受處分人因違反道路交通管理處罰條例案件，對於台北市交通事件裁決所中華民
國九十三年八月五日所為之處分（原處分案號：北市裁三字第二二─ＣＲ00000
00號），聲明異議，本院裁定如左：
        主  文
原處分撤銷。
甲○○不罰。
        理  由
一、按汽車駕駛人停車時，於身心障礙專用停車位違規停車，處新臺幣（下同）六百
    元以上一千二百元以下罰鍰，道路交通管理處罰條例第五十六條第一項第十款、
    定有明文；又使用身心障礙者專用停車位者，應將專用停車位識別證置於汽車擋
    風玻璃明顯處或黏貼於機車車首，以供查核驗證，身心障礙者專用停車位設置管
    理辦法第九條定有明文。次按，汽車駕駛人之行為有違規停車而駕駛人不在場之
    情形，當場不能或不宜攔截掣單舉發者，得對汽車所有人逕行舉發處罰；前項逕
    行舉發，應記明車輛牌照號碼、車型等可資辨明之資料，查明汽車所有人姓名或
    名稱、住址後，製單舉發處罰之。又逕行舉發違反道路交通管理事件，經汽車所
    有人依通知單之應到案日期前到案，並告知違規駕駛人姓名、址者，處罰機關應
    即另行通知違規駕駛人到案依法處理，道路交通管理處罰條例第七之二條第一項
    、第二項及違反道路交通管理事件統一裁罰基準及處理細則第二十四條前段分別
    定有明文。
二、本件異議人即受處分人甲○○於民國九十三年四月二十四日上午七時二十六分，
    停放其所有車牌號碼ＥＨ─二二二六號自用小客車在臺北縣永和市○○○路○段
    之身心障礙者專用停車位，經臺北縣政府警察局永和分局員警張超銘以該車違反
    道路交通管理處罰條例第五十六條第一項第十款規定，在身心障礙專用停車位違
    規停車之事實，拍照存證後逕行舉發。嗣異議人逾越應到案日期三十日以上，始
    於九十三年六月二十三日如數繳納罰鍰後，隨即於翌日即同年月二十四日提出申
    訴，由原處分機關函請舉發單位調查結果，仍認異議人有前開違規行為，原處分
    機關乃依道路交通管理處罰條例第五十六第一項第十款規定，於九十三年八月五
    日以北市裁三字第裁二二─ＣＲ0000000號決書裁處受處分人罰鍰一千二
    百元。
三、本件異議人聲明異議意旨，固不否認有在右開時地之身心障礙專用停車位停車之
    事實，惟辨稱：伊有擺放殘障識別證，可能因忘記放好，或他人開車動過而被開
    罰單等語。經查，證人即本件舉發之警員張超銘於本院訊問時固結證稱伊當時有
    確認該車輛尚未放置身心障礙者專用停車位識別證才予以逕行舉發等語，然經訊
    以異議人所言係有該識別證置放於車輛前方玻璃處，並提示異議人經圈選放置具
    體位置之該舉發所攝得車輛照片時，證人張超銘亦自承從該照片上看不出是否有
    識別證，並稱伊當時並未注意該車輛前方玻璃上面是否有證件或其他物品，且因
    時間相隔太久，亦無印象等語，再觀諸卷附之舉發時現場採證照片中，可看出確
    有數紙文件置於車輛擋風玻璃前，僅係未能清楚辨識擋風玻璃上所掛證件內容為
    何之情狀，考諸此係逕行舉發時所應究明之重要事項卻無從由舉發時所攝得之照
    片中為辨別，而證人張超銘又自承斯時並未特別注意該處所放置文件內容之情狀
    ，異議人所辯稱有將該識別證放置，或係因舉發警員疏忽未發現一節，即非無可
    能；因之，依法院受理交通事件，準用刑事訴訟法之規定，而刑事訴訟法第一百
    五十四條第二項復規定，犯罪事實應依證據認定之，無證據不得認定犯罪事實之
    規定意旨，本件逕行舉發時所攝得之照片既無從清楚辨識內容而堪認異議人確有
    未依規定放置身心殘障者專用停車位識別證即在前開處所停車之事實，以證人張
    超銘前開證述內容，其所證述據以確認異議人有此違規行為之情狀尚有疑問，復
    非明確之情況下，原處分機關所認定違規事實既仍有合理懷疑，自應為有利於行
    為人之認定。是綜上所述，依現存證據尚不足認異議人確有前揭違規行為，原處
    分機關遽對異議人為前開裁決，即難認為允當，異議人之異議為有理由，原處分
    應予撤銷，另諭知異議人不罰，以資適法。
據上論結，應依道路交通案件處理辦法第二十條，裁定如主文。
中　　　華　　　民　　　國　　九十三　　年　　 十一 　　月　　 三十 　　日
                                      臺灣臺北地方法院交通法庭
                                          法　官  林麗真
右正本證明與原本無異
如不服本裁定應於送達後五日內向本院提出抗告狀
                                          書記官  張汝琪
中　　　華　　　民　　　國　　九十三　　年　　 十二 　　月　　　二　　　日
